臺北高等行政法院裁定
　　　　　　　　　　　　　　　　　　 93年度訴字第03999號
原　　　告　甲○○
被　　　告　臺北縣政府
代　表　人　乙○○代理縣長）.
上列當事人間因有關教育事務事件，原告不服教育部中華民國93
年10月7日台訴字第0930090516A號訴願決定，提起行政訴訟，本
院裁定如下︰
　　主  文
原告之訴駁回。
訴訟費用由原告負擔。
　　理  由
一、按行政訴訟法第4條第1項規定：人民因中央或地方機關之違
    法行政處分，認為損害其權利或法律上之利益，經依訴願法
    提起訴願而不服其決定者，得向高等行政法院提起撤銷訴訟
    。而此所謂行政處分，依訴願法第3條第1項規定係指中央或
    地方機關就公法上具體事件所為之決定或其他公權力措施而
    對外直接發生法律效果之單方行政行為而言。
二、本件原告前任職於臺北縣林口鄉麗林國小期間，涉嫌對女學
    生有性騷擾之情事，經臺北縣政府教育局督學、麗林國小輔
    導室及教師評審委員會調查後，認為有教師法第14條第1項
    第6款「行為不檢有損師道，經有關機關查證屬實者」之情
    事，麗林國小因前揭事由將其88學年度成績考核考列第4條
    第1項第3款，並作成不予續聘之決議，原告不服，向台北縣
    教師申訴評議委員會申訴，經評議決定：申訴駁回。原告仍
    不服，復向臺灣省教師申訴評議委員會提起再申訴，經該會
    評議決定：臺北縣教師申訴評議委員會之評議決定不予維持
    ，應由原措施學校另為適法之措施。台北縣麗林國小依臺灣
    省教師申訴評議委員會前揭評議決定，重新考核仍維持原議
    ，經原告向臺北縣教師申訴評議委員會提出申訴，經評議決
    定：申訴駁回，原告不服，復向臺灣省教師申訴評議委員會
    提起再申訴，經該會評議決定：「再申訴人請求撤銷88學年
    度成績考核部分為有理由，臺北縣教師申訴評議委員會之評
    議決定不予維持，麗林國小所作成績考核應予撤銷；再申訴
    人請求撤銷不予續聘部分，不受理。」嗣原告於民國（下同
    ）92年11月27日向被告臺北縣政府遞送請求書，請求被告向
    教育部撤銷關於原告不適任教育人員之全國通告，撤銷備查
    麗林國小對其不續聘之處分，並請求被告賠償期間工作損失
    ；被告於93年2月2日以北府教學字第0920722153號函復原告
    略以：「一、‧‧‧二、本縣林口鄉麗林國民小學教師評審
    委員會，以教師法第14條第1項第6款『行為不檢有損師道，
    經有關機關查證屬者』為由不續聘台端在案；另該校依『公
    私立各級學校辦理人事資料查詢作業注意事項』第3點，本
    權責認定有無教育人員任用條例第31條規定之情事後，函報
    主管教育行政機關（即本府）彙報教育部，‧‧‧。再就前
    揭作業注意事項觀之，在不續聘之事實未消滅前，本府轉請
    教育部撤銷顯無依據。三、有關該校所為不續聘案，卷查本
    府確已同意該校函陳對台端之不續聘案。另依高等行政法院
    與最高行政法院裁判見解，有關教師聘約之不續聘，為學校
    行使終止聘約之權利非屬行政處分。‧‧‧四、‧‧‧另台
    端亦曾對不續聘　提出申訴、再申訴，皆因罹於時效不受理
    ，‧‧‧。」原告於93年3月26日再次遞送聲請書，請求被
    告就原告前聲請書做出准駁處分；被告續於93年4月12日以
    北府教學字第0930176434號函復原告略以：「本府93年2 月
    2日北府教學字第0920722153號諒達，台端所陳『不適教育
    人員之全國通告』與『教師聘約』等情，有關行政流程與因
    果關係，前揭函業已說明，就既存之事實與終結之行政作為
    ，本府當無再為准駁之問題，台端指涉本府『一昧推諉』並
    非妥適，先予敘明。三、‧‧‧按查案號91017臺灣省教師
    申訴評議委員會評議書，評議決定主文『再申訴人請求撤銷
    88學年度成績考核部分為有理由，臺北縣教師申訴評議委員
    會之評議決定不予維持，麗林國小所作成績考核應予撤銷；
    再申訴人請求撤銷不予續聘部分，不受理。』易言之，該評
    議決定範圍僅對台端考核部分為評議決定，效力不及於台端
    之聘任事件，併予敘明。原告不服，於93年5月12日向教育
    部提起訴願，經教育部為訴願不受理之決定在案。
三、查前揭被告93年4月12日北府教學字第09306434號函（下簡
    稱第2次函），係被告重申其93年2月2日北府教學字第
    0920722153號（下簡稱第1次函）之意旨而已，其為說明之
    性質，至為灼然，自非行政處分可比。倘原告之真意係對被
    告第1次函提起訴願，則姑不論其已逾訴願期間（按原告於
    93年3月26再次遞送聲請書，足見其至遲於93年3月26日已收
    受被告第1次函，其於93年5月12日始對之提起訴願，顯已逾
    30日之訴願法定期間）；且查，關於原告不適任之全國通告
    與不續聘之決定，作成機關分別為教育部及麗林國民小學，
    並非被告，被告僅係行政作業流程中之彙報轉陳及備查單位
    而已，原告聲請被告向教育部撤銷關於原告不適任教育人員
    之全國通告，及撤銷備查麗林國小對原告不續聘之決定，並
    請求被告賠償期間工作損失，被告實無准駁之權限；是被告
    之第1次函，亦屬單純之事實敘述及理由說明，尚不對外發
    生准駁之法律效果，即難謂其屬行政處分之性質。訴願決定
    以上開函非屬行政處分，不予受理，自無不合。茲原告復提
    起行政訴訟，請求：一、訴願決定及原處分均撤銷；二、被
    告應通知教育部撤銷原告不適任教育人員之全國通告；三、
    被告應撤銷對原告之不續聘處分，並自89年8月1日起至清償
    日止按月給付原告新台幣5萬5千元及年息5%之遲延利息；即
    非合法，應予駁回。
三、依行政訴訟法第107條第1項第10款、第104條、民事訴訟法
    第95條、第78條，裁定如主文。
中　　華　　民　　國　　94　　年　 　5　　月　 10  　 日
                    第四庭審判長法　官  徐  瑞  晃
                      　　　　　法　官  蕭  惠  芳
                                法　官  李  得  灶
上為正本係照原本作成。
如不服本裁定，應於送達後10日內向本院提出抗告狀（須按他造
人數附繕本）。
中　　華　　民　　國　　94　　年　 　5　　月　 16  　 日
                                書記官  陳  清  容
